臺灣臺南地方法院刑事判決　　　　　　　95年度重訴字第21號
公　訴　人　臺灣臺南地方法院檢察署檢察官
被　　　告　辛○○
指定辯護人　黃正彥律師
被　　　告　己○○
選任辯護人　彭冀湘律師
　　　　　　錢師風律師
被　　　告　丙○○
　　　　　　　　　　　(
選任辯護人　蕭麗琍律師
　　　　　　蘇正信律師
　　　　　　蔡弘琳律師
被　　　告　戊○○
　　　　　　　　　　　(
指定辯護人　蔡信泰律師
被　　　告　丁○○
選任辯護人　裘佩恩律師
上列被告因擄人勒贖等案件，經檢察官提起公訴（95年度偵字第
6695號），本院判決如下：
    主  文
辛○○共同意圖勒贖而擄人，處有期徒刑拾年。扣案如附表一所
示之物，均沒收。
己○○未經許可，持有可發射子彈具有殺傷力之改造手槍，處有
期徒刑伍年陸月，併科罰金新臺幣拾萬元，罰金如易服勞役，以
新臺幣玖佰元即銀元參佰元折算壹日。扣案如附表一編號一至四
所示之物，均沒收；又共同意圖勒贖而擄人，處有期徒刑拾貳年
。扣案如附表一所示之物，均沒收。應執行有期徒刑拾陸年，併
科罰金新臺幣拾萬元，罰金如易服勞役，以新臺幣玖佰元即銀元
參佰元折算壹日。扣案如附表一所示之物，均沒收。
丙○○、戊○○共同意圖勒贖而擄人，各處有期徒刑柒年陸月。
扣案如附表一所示之物，均沒收。
丁○○無罪。
    事  實
一、己○○明知具有殺傷力之改造手槍及子彈均係違禁物品，依
 　 法不得擅自持有，竟於民國九十五年三月間某日，在不詳地
    點向真實姓名、年籍不詳之人取得具有殺傷力之仿ＢＥＲＥ
    ＴＴＡ廠九二ＦＳ型改造手槍一枝（槍枝管制編號0000
    000000號，含彈匣二個，內有子彈共十八顆，黑色槍
    身）、未扣案之具殺傷力之改造手槍一枝（含彈匣一個，內
    有子彈一顆，銀色槍身），並自此未經許可而持有該等槍、
    彈，且將之藏置於其所經營位於臺南市○○區○○路一五０
    號「洋溢釣具行」。
二、己○○自八十九年起即向壬○○在上址承租房屋經營「洋溢
    釣具行」，又因其母親與壬○○係國小同班同學，而對壬○○家中成員及經濟狀況非常瞭解。辛○○與己○○二人係朋
    友關係，辛○○因缺錢花用乃興起擄人勒贖之歹念，然苦無
    擄人勒贖之對象，偶知己○○財務窘迫，乃提議擄人勒贖計
    畫，己○○隨即同意參與。因己○○對於壬○○經濟狀況非
    常瞭解，乃鎖定壬○○為擄人勒贖對象。二人遂共同基於意
    圖勒贖而擄人之犯意聯絡，決議由辛○○另約集二人負責擄
    人、看顧人質；又為隱匿擄人勒贖之得款，由己○○提供機
    票，辛○○則於擄人後，前往大陸地區，透過人頭帳戶以兩
    岸地下匯兌之方式取得贖金；己○○另提供槍、彈及一張Ｓ
    ＩＭ卡予辛○○作為擄人及勒贖、取贖之用，並約定如事成
    ，該二人各得新臺幣（下同）一百萬元，潘、陳二人則平分
    餘款；若將來事發被捕，由辛○○出面承擔所有罪責，己○○則負責安頓辛○○妻小之生活。辛○○、己○○二人就前
    開擄人勒贖之方式及取贖之方法謀議底定後，己○○隨即協
    同辛○○前往壬○○所經營位於民生路二段之棺材店確認壬○○其人。辛○○隨後邀集丙○○、戊○○等人共同參與擄
    人之計畫，並於九十五年三月中旬起至壬○○位於臺南市○
    區○○街一三０號住處及前開位於民生路二段之棺材店，瞭
    解壬○○平日生活作息及使用之交通工具以便利擄人。己○○為掩飾渠等擄人勒贖犯行，使偵辦刑事案件之司法警察無
    從查知真正使用人資料而隱匿身分，乃向不知情之丁○○要
    求購買一張ＳＩＭ卡。丁○○遂於九十五年三月二十四日向
    不知情之乙○○以三千元之代價，購買原為黃峻偉所使用之
    ＳＩＭ卡一張（門號：0000000000號）隨即交付
    予己○○，己○○旋即將該張ＳＩＭ卡及其所有之上開二把
    手槍、彈匣、子彈等物陸續交與辛○○。期間辛○○、丙○○、戊○○等人欲使擄人時所駕駛之車輛不易遭警查獲，乃
    共同意圖為自己不法之所有，於九十五年三月二十七日晚間
    八時二十分許，由丙○○向其不知情之友人王建彬（涉犯幫
    助擄人勒贖罪嫌部分，另為不起訴處分）借用車牌號碼二九
    八七—ＬＶ號箱型車，由辛○○駕駛搭載丙○○、戊○○二
    人，前往臺南市安平區○○○街四六號前，由辛○○在車上
    把風，丙○○、戊○○則分持置於王建彬車上、客觀上足以
    對人之生命、身體造成危害而可為兇器使用之十字螺絲起子
    及扳手各一支（均未扣案），竊取癸○○所有停放於該處前
    方之車牌號碼二六一一—ＪＹ號自用小貨車車牌二面得手後
    ，即將該二面車牌懸掛於王建彬所有前開箱型車上。九十五
    年三月二十八日上午六時許，丙○○駕駛該箱型車搭載辛○○、戊○○，辛○○則攜帶己○○所提供之改造手槍二支、
    鴨舌帽及手套，一同前往壬○○位於臺南市○區○○街一三
    ０號住處附近等候壬○○，俟壬○○於當日上午八時三十分
    許，自住處走出正要駕駛其所有之自用小客車上班時，丙○○隨即駕駛箱型車靠近壬○○，辛○○、戊○○二人均頭戴
    鴨舌帽分持改造手槍下車，強行將壬○○押解上箱型車，然
    拉扯時戊○○所持有之改造手槍不慎擊發一發，而辛○○所
    持有之如附表編號一、二所示之改造手槍彈匣一個（內有制
    式子彈十二顆）、眼鏡一副、鴨舌帽一頂，亦於慌亂中遺留
    現場。辛○○三人將壬○○載至拘禁地點途中，辛○○即於
    當日上午八時三十八分許，以上開己○○所提供之門號00
    00000000號之ＳＩＭ卡插入其行動電話內，並撥打
    電話至壬○○家中０六—0000000號電話，向壬○○
    之妻子○○○勒贖稱：「秀仔，我是綁你老公的人，我要你
    三千萬元」等語後，隨即掛斷電話，即先行下車準備前往大
    陸地區取贖。丙○○、戊○○二人則繼續將壬○○載至臺南
    市○○路二二二巷九六號空屋拘禁，丙○○另將所竊得之二
    六一一—ＪＹ號二面車牌丟棄於高雄縣湖內鄉之魚塭內；戊○○則因其所持有之改造手槍於案發現場不慎擊發，乃將該
    把改造手槍及子彈丟棄於二層行溪內。辛○○下車後，於當
    日上午八時四十七分四十四秒，以其所有00000000
    00號行動電話撥打予己○○所有之門號00000000
    00號行動電話，向己○○表示其要準備動身前往大陸取贖
    ，己○○乃要求其不知情之女友鄭苑玉至臺南市○○路「禾
    藤旅行社」與辛○○會合，幫辛○○刷卡購買至澳門之來回
    飛機票。辛○○取得機票後，即於當日下午三時十分許，搭
    乘澳門航空公司ＮＸ六六五班機前往澳門，再由澳門轉進大
    陸地區。辛○○與壬○○妻戴林秀月談判贖金期間，因子○○○表示要聽到壬○○之聲音，辛○○乃撥打電話要丙○○
    、戊○○錄製壬○○之聲音，丙○○、戊○○製畢後，由丙○○於當日晚間十時四十六分許，攜帶錄音帶至高雄縣岡山
    市，以壬○○所有門號0000000000號行動電話撥
    打予子○○○，讓其確認錄製者即為壬○○之聲音。俟丙○○返回至喜樹路之空屋時，發現壬○○欲掙脫逃離，乃與戊○○將壬○○移至高雄縣湖內鄉○○路○段二九０巷四八弄
    二十八之一號旁工寮拘禁。丙○○於同年月二十九日中午接
    獲辛○○電話，要求丙○○將東西交還予己○○，丙○○隨
    即將扣案如附表編號一、三所示之改造手槍及子彈持至臺南
    市○○區○○路一五０號「洋溢釣具行」交還予己○○。至
    辛○○前往大陸後，多次以大陸所購買之行動電話聯繫子○○○交涉贖金款項，最後雙方同意之贖金金額為七百萬元，
    辛○○乃要求子○○○匯款至陳秦華（另行偵辦）所有華南
    商業銀行雙園分行帳戶（帳號：000000000000
    ）內。戴林秀月即於同年月三十一日中午十二時許，如數匯
    款至辛○○所指定之陳秦華帳戶內，辛○○則利用人頭帳戶
    透過兩岸地下匯兌方式取款。潘新發待收到大陸地區地下匯
    兌集團交付之部分贖金人民幣六十一萬元後，即於同日下午
    三時許，撥打電話通知丙○○、戊○○二人收到首批贖款，
    餘款將陸續於當日下午六時許進入等節，丙○○、戊○○得
    知戴林秀月已付贖，隨即於當日晚間八時十分許，將壬○○
    載至臺南縣歸仁鄉○○村○○○○道路樹林釋放。嗣警方循
    線於九十五年四月二日晚間九時四十三分許，在高雄縣湖內
    鄉○○路一三一號內拘提丙○○、戊○○二人，隨後於同年
    月十三日下午六時二十七分許，在臺南市○○區○○路一五
    ０號拘提己○○，並經其同意帶同警方至臺南市○○路與世
    平五街西側路口水溝內，扣得作案使用之改造手槍一枝（內
    有彈匣一個，子彈六顆，其中五顆為達姆彈），而潛逃大陸
    地區之辛○○則於九十五年四月一日經大陸地區公安人員逮
    捕，並依據金門協議於九十五年七月四日下午五時許，由大
    陸地區遞解回台。
三、案經臺灣臺南地方法院檢察署檢察官指揮內政部警政署刑事
    警察局南部打擊犯罪中心、臺南市警察局刑警大隊、臺南市
    警察局第五分局偵查起訴。
    理  由
壹、程序部分：
    證人即被害人癸○○、證人王建彬、謝婉婷、吳延通於警詢
    之證述，均為被告以外之人在審判外之言詞陳述，依刑事訴
    訟法第一百五十九條第一項之規定，原不具證據能力。惟按
    被告以外之人於審判外之陳述，雖不符前四條之規定，而經
    當事人於審判程序同意作為證據，法院審酌該言詞陳述或書
    面陳述作成時之情況，認為適當者，亦得為證據，刑事訴訟
    法第一百五十九條之五第一項亦定有明文。是本院認依刑事
    訴訴法第一百五十九條之五第一項之規定，前述被害人癸○○、證人王建彬、謝婉婷、吳延通等人於警詢之證述，既經
    檢察官及被告辛○○、己○○、丙○○、戊○○等四人均同
    意作為證據使用，且無任何不適當作為證據之情形，則渠等
    於警詢之陳述，有證據能力，合先敘明。
貳、實體方面：
一、被告辛○○、丙○○、戊○○部分：
  (一)上揭事實，業據被告辛○○、丙○○、戊○○於本院審理時
    均坦承不諱且互核相符，並經證人即被害人壬○○到庭證述
    無訛，核與證人戴林秀月、林怡雯、乙○○、黃竣偉於偵查
    中；證人王建彬、癸○○、謝婉婷及吳延通於警詢時陳證情
    節相符，且有如附表一所示之物扣案及勒贖電話譯文（見警
    一卷第一八三至一八五頁）、通聯紀錄（見警一卷第一三六
    、一五九、一六二、警二卷第十七、十八頁）、行動電話客
    戶基本資料（見警一卷第一０五頁）、內政部警政署刑事警
    察局九十五年五月十二日刑醫字第０九五００四六四八四號
    鑑驗書（見偵二卷第一０九至一一四頁）、臺南市警察局車
    牌尋獲電腦輸入單、車牌車輛失竊作業—查獲車牌認可資料
    （見偵二卷第五０、五一頁）、被告辛○○護照影本、出境
    登記表、國人入出境端末查詢報表（見偵六卷第四六、四七
    、七三頁）、中國廣東省珠海市公安局扣押物品、文件清單
    一紙（見偵六卷第三二頁）及贖款流向一覽表（見附件二）
    等資料在卷可資佐證，而扣案如附表一編號一、二、三所示
    之槍、彈經送內政部警政署刑事警察局以性能檢驗法鑑驗結
    果，認該槍（槍枝管制編號0000000000）係由仿
    貝瑞塔（ＢＥＲＥＴＴＡ）廠九二ＦＳ型半自動手槍製造之
    槍枝換裝土造金屬槍管及土造金屬滑套改造而成之改造手槍
    ，機械性能良好，可擊發適用子彈，具有殺傷力；送鑑彈匣
    一個，認係仿ＢＥＲＥＴＴＡ廠九二ＦＳ型半自動手槍製造
    之金屬槍枝用彈匣；子彈十八顆均係口徑九ＭＭ之制式子彈
    ，均具殺傷力，有內政部警政署刑事警察局九十五年五月四
    日刑鑑字第０九五００五七七六三號、九十五年四月十三日
    刑鑑字第０九五００五０三五二號鑑定書二份在卷足憑。又
    被告戊○○於作案時，持有之改造手槍（以有利被告等人之
    認定）雖未扣案，然被告戊○○自承其於案發時，所持槍枝
    不慎在現場走火而擊發一槍，怕被追緝，才將該槍丟棄等節
    ，足認該把業已丟棄之槍械，確實可擊發子彈，具有殺傷力
    乙節無誤。至該槍枝內子彈，均遭丟棄而未能得知確實數目
    ，惟被告戊○○既已於案發現場擊發一槍，即應以有利於被
    告等人之認定，認該槍內僅填裝一顆子彈，並因已擊發用畢
    ，附此敘明。
  (二)被告丙○○、戊○○雖辯稱：其等一開始以為只是債務糾紛
    ，要押人討債，並不知道辛○○是要擄人勒贖云云。按共同
    正犯不限於事前有協議，即僅於行為當時有共同犯意之聯絡
    者亦屬之。再者共同正犯犯意之聯絡，並不限於事前已有協
    議，即僅於行為當時有明示或默示之共同犯意聯絡者亦屬之
    。亦即共同正犯之意思聯絡，不限於事前有所謀議，即於行
    為當時，基於相互之認識，以共同犯罪之意思參與者，亦無
    礙於共同正犯之成立；而其共同實施犯罪行為，在合同意思
    範圍以內，相互利用他人之行為，以達其犯罪之目的，原不
    必每一階段行為均經參與，祇須分擔犯罪行為之一部，即應
    對於全部所發生之結果共同負責。經查，被告辛○○以證人
    身分，於本院審理時證述：抓被害人壬○○之前，其是跟丙○○、戊○○說是六合彩債務，但把壬○○抓到車上後，有
    對戴說因為他太太做六合彩有錢，所以才綁他，這些話被告
    丙○○、戊○○都有聽到，他們應該就知道是擄人勒贖等語
    （見本院卷二第四三、四四頁），被告丙○○、戊○○對上
    情亦不爭執，參酌上開說明，被告丙○○、戊○○固事前未
    與被告潘新發謀議綁架事宜，然被告丙○○、戊○○於擄走
    被害人壬○○後，既然就擄人勒贖犯行已有認識，仍共同參
    與實施後續犯罪行為，足認擄人當時，被告丙○○、戊○○
    有明示或默示之共同犯意聯絡，自應與被告辛○○同負擄人
    勒贖之共同正犯之責。被告丙○○、戊○○上開辯解，仍無
    礙渠等均為共同正犯之認定。
  (三)被告丙○○復辯稱：其與戊○○在被告辛○○通知取得贖款
    前，即已釋放被害人壬○○，認符合刑法第三百四十七條第
    五項前段減輕其刑之規定云云。惟按刑法第三百四十七條第
    五項所謂未經取贖而釋放被害人，係指犯擄人勒贖之罪，未
    經取贖，行為人自動終止勒贖之意思而釋放被擄人而言，如
    已取得部分贖款，或與被擄人談妥條件，將被擄人釋放，限
    令其於一定期間籌款交付者，其釋放既非出於自動終止勒贖
    之意思，即與該條項規定不合（最高法院八十年度台上字第
    二八０九號判決意見參照）。查證人即被告辛○○於本院審
    理時，證述：其在九十五年三月三十一日下午確定被害人家
    屬匯款到指定帳戶內，其收到一部份贖金即人民幣六十一萬
    元後，過一段時間，有打電話給丙○○、戊○○，告知已收
    到部分款項，要渠等再等一下，待九點多再放人。後來再打
    電話過去，丙○○就說已經放人等語（見本院卷二第四一、
    四二頁）；證人即被害人壬○○於本院審理時亦證稱：「（
    他們有無說為何要釋放你？）他們有說錢拿到了」等語（見
    本院卷二第三九頁），而被告丙○○於本院審理時，亦供承
    ：「當天下午四點半，辛○○打電話給我，說被害人的太太
    要匯錢過去了，晚上七點多，是我自己跟戊○○說可以放人
    了‧‧」等節，是被告丙○○不論係得知被告辛○○已取得
    部分贖款或知悉被害人家屬同意付贖並已匯款後，決定釋放
    被擄人，均非本於自己自動終止勒贖之意思而釋放被擄人，
    參酌上開判決意旨，即與刑法第三百四十六條第五項減輕其
    刑之規定不合，自難以該條項規定，予以減輕其刑。
  (四)綜上，罪證明確，被告辛○○、丙○○、戊○○犯行均洵堪
    認定。
二、被告己○○部分：
  (一)訊據被告己○○固坦承曾交付被告辛○○一張行動電話ＳＩ
    Ｍ卡（門號0000000000）及要求其女友幫被告辛○○刷卡購買至澳門之來回機票，亦不否認案發後，被告丙○○將一把作案槍枝交其收受等節，惟矢口否認有何擄人勒
    贖犯行，辯稱：九十五年三月中旬，因其與車行發生糾紛，
    找被告辛○○幫忙，被告辛○○才會將系爭二把手槍攜往其
    店內，事後，被告辛○○交代將槍枝交其保管作為防身之用
    ，作案槍枝係被告辛○○交付保管，並非其提供；其並未參
    與被告辛○○等人擄人勒贖之行動，因其與被告辛○○有一
    筆十五萬元的債務糾紛，扣除買ＳＩＭ卡三千元及交付ＳＩ
    Ｍ卡時，被告辛○○當場向其借用七千元現金後，其還欠被
    告辛○○十四萬元。被告辛○○之妻於九十五年四月一日向
    其索債不成，有此嫌隙才會挾怨報復云云。
  (二)證人即同案被告辛○○固不否認曾居間替被告己○○向其友
    人借錢，惟否認因此挾怨報復，並於本院審理時證述：「我
    在九十五年三月份前往己○○店裡處理糾紛時，就有看到己○○有二把槍」、「我帶人過去，他從袋子亮出二把槍給我
    看，並告訴我不用擔心」等語（見本院卷二第四七頁），核
    與證人即同案被告丙○○證述：曾在被告己○○店內看過作
    案槍枝其中一支黑色的槍，當時被告己○○正將子彈裝入槍
    枝內；案發後，被告辛○○有要其將「東西」交還給被告己○○，沒有說要還「一支槍」或是「二支槍」，但與被告己○○聯絡時，他知道要還槍。因當時僅剩下一支槍，所以僅
    將一支槍交給被告己○○。辛○○去大陸前，有交代戊○○
    東西要還給己○○，因為當時東西是在戊○○那裡。辛○○
    在擄人分槍當天，在車上有說過二把槍都是從己○○該處拿
    過來的等語（見本院卷二第五六至五九頁）；證人即同案被
    告戊○○另證以：辛○○邀其處理己○○糾紛時，有在己○○店裡見己○○打開一個黑色袋子的拉鍊，而看到那把槍等
    語（見本院卷二第六十、六一頁）大致相符。證人辛○○、
    丙○○、戊○○三人經隔離訊問，均就「曾在被告己○○店
    內看到被告己○○持有作案之黑色槍枝」乙節證述一致，堪
    認證人辛○○等人證述情節與事實相符。被告己○○固以上
    情置辯，然系爭槍枝如係被告辛○○於九十五年三月中旬，
    為解決被告己○○與他人糾紛而自行攜帶前往，共同前往助
    勢之人即證人丙○○、戊○○豈有不知之理？如係被告辛○○所持有槍枝，又怎由被告己○○自行自袋內取出，甚而自
    行裝填子彈？是被告己○○所辯，尚難採信。又依證人丙○○前開證述可知，作案槍枝二支確實均為被告己○○所有，
    否則被告辛○○不會要邱、孫二人將東西「交還」被告己○○。再者，證人丙○○、戊○○固證稱僅見過被告己○○持
    有扣案之黑色手槍等節，然系爭銀色手槍如為被告辛○○所
    有，被告辛○○當不可能對邱、孫二人表示：「東西」交還
    給被告己○○，而應稱「那支槍」或「黑色槍枝」交還給被
    告己○○才是，是證人丙○○前述被告辛○○於擄人發槍當
    時，曾表示系爭二把槍枝均為被告己○○所有，並於案發後
    表示「東西」要交還給被告己○○等節，既符常理，又與證
    人辛○○前開證詞相合，自堪採信為真實。被告己○○上開
    所辯，自難採信。是以，被告己○○自九十五年三月中旬某
    日起，即持有具有殺傷力之仿ＢＥＲＥＴＴＡ廠九二ＦＳ型
    改造手槍一枝（槍枝管制編號0000000000號，含
    彈匣二個，內有子彈共十八顆）及具殺傷力（如前述）之改
    造手槍（以有利於被告之認定）一枝（含彈匣一個，又曾意
    外擊發一槍，故其內至少有子彈一顆）等節，應堪認定。
  (三)被告丙○○、戊○○固供述擄人勒贖過程，均未見被告己○○參與等語。惟按以自己共同犯罪之意思，參與實施犯罪構
    成要件以外之行為，或以自己共同犯罪之意思，事前同謀而
    由其中一部分人實施犯罪之行為者，均為共同正犯，業經司
    法院大官釋字第一○九號解釋明確。查證人辛○○於本院審
    理時證稱：「當時與己○○約定，由己○○負責找人（被勒
    贖人）找槍械（鐵仔）及電話卡、機票，我負責找二個不知
    情的人來，至於我為何在警詢未將己○○供出，是因為事前
    我們就有約定好，萬一我被捕，由我承擔本案，但己○○必
    須要幫我安家，我在警詢及初次偵訊時，並沒有說到己○○
    ，是後來問我太太說，己○○有無拿錢給你，我太太說他沒
    有，並且他還有找律師，就是因為這樣，我才在第二次偵訊
    中，說出己○○這個人。」等語（見本院卷二第四五頁），
    又參以證人即被害人壬○○證述：並不認識被告辛○○乙節
    ；被告辛○○亦供承不認識被害人壬○○乙節，除被告己○○提供被害人壬○○之工作地點、住處及財力背景等資料外
    ，被告辛○○又如何得知被害人壬○○之長相、體態及身家
    背景等細節？而被告己○○曾持有本件擄人勒贖時所使用之
    手槍，並提供門號0000000000號之行動電話ＳＩ
    Ｍ卡供同案被告辛○○作為聯繫之用，復於辛○○擄人後隨
    即委請不知情之女友代購機票助辛○○前往澳門、大陸地區
    ，又於事後收受同案被告丙○○所交還之本件作案用之手槍
    ，並於事情曝光後隨即將該把手槍丟棄等事實，皆為被告己○○所不爭執。從提供被害人身家背景等資料到提供重要嚇
    阻工具即槍枝、聯絡工具即行動電話門號ＳＩＭ卡及資助金
    錢，讓被告辛○○前往澳門、大陸等節，實難想像被告己○○與本件擄人勒贖案件全無干係，是被告辛○○迭於偵查、
    審理中證述被告己○○參與謀議及提供資助等情，應堪採信
    為真實。
  (四)被告己○○雖辯稱係因積欠辛○○十四萬元，經被告辛○○
    之妻子於九十五年四月一日催討未果，辛○○得知後才挾怨
    報復誣指其為主謀云云。被告己○○辯護人並質疑：如果被
    告己○○確實參與本件擄人勒贖案件，被告辛○○於九十五
    年三月三十一日得知被害人家屬匯款新臺幣（下同）七百萬
    元，扣除被告辛○○允諾各分一百萬元給被告丙○○、戊○○外，被告己○○應可分得二百五十萬元之贖金，被告辛○○豈有向被告己○○催討欠款之理等語置辯。查：被告辛○○係於九十五年四月一日遭大陸地區公安人員逮捕，並扣得
    潘身上之贖款五十萬六千七百元人民幣乙情，此由附卷之中
    國廣東省珠海市公安局扣押物品、文件清單一紙載明日期可
    知（見偵六卷第三二頁），再從證人即同案被告辛○○證稱
    ：「我在大陸的看守所打電話給我太太（向被告己○○討債
    ）‧‧‧」、「當初有講好，如果本件出事，那筆十四萬元
    就要還人家，且因為很快就被查獲，所以沒有人分到錢‧‧
    ‧」等語（見本院卷二第四六、八十頁），可知，被告辛○○確實在收到部分贖款後，隔天即被大陸地區公安逮捕，被
    告辛○○即知無從獲利，因此，被告辛○○、己○○確有上
    開約定，被告辛○○方才急於交代其妻子儘速討債。復觀之
    被告辛○○初次製作警詢筆錄之日期為九十五年七月五日，
    距被告辛○○之妻於同年四月一日向被告己○○討債之日，
    已隔三月之久。如被告辛○○果真因此筆債款催討不成而懷
    恨在心，理當於警詢初始即故意誣陷被告己○○，藉此逼迫
    被告己○○早日還債才是，豈有故意隱瞞被告己○○參與本
    件擄人勒贖犯行之理？再者，被告己○○於九十五年四月十
    四日警詢時，先供稱：「當時辛○○在我店內等候，我拿到
    該門號ＳＩＭ卡後就直接交給他了，辛○○並沒有給我錢，
    說以後再跟我算，他先前曾向我借過幾次錢，大約欠我一、
    二萬元，但他經常幫忙我，所以我從沒有跟他計較錢的問題
    。」、「（問：辛○○於九十五年三月二十八日綁架壬○○
    後，與你密切聯絡之原因？）‧‧‧他打給我這幾通電話都
    是他急著要出國要跟我借錢，叫我趕快籌錢給他，但事後我
    並沒有借他錢，也沒有跟他見面，他何時出國我就不知道了
    」等語；於九十五年七月二十日偵查中，亦供稱：「辛○○
    跟我借錢說要買機票到大陸去。」等語，於本院準備程序時
    ，則改口稱：是其欠辛○○錢，辛○○才要其買機票抵償。
    來回機票約幾千元云云（見本院卷第一四二、一四三頁）；
    於本院審理時，又供稱：總共欠被告辛○○十五萬元，交付
    ＳＩＭ卡時，給付現金七千元給被告辛○○，扣除ＳＩＭ卡
    三千元之價金及此筆七千元，還欠被告辛○○十四萬元，後
    來潘之妻來要此筆十四萬元云云。前後觀諸被告己○○之供
    詞，究係被告辛○○積欠被告己○○借款，還是被告己○○
    應償還被告辛○○欠款？如雙方之間所欠款項為被告辛○○
    不滿之原因，被告己○○理當仔細查驗，想辦法儘速清償，
    絕無事後供述前後矛盾不一之可能。然被告己○○先供稱交
    付ＳＩＭ卡時，雖被告辛○○欠其錢，但其並未拿錢云云，
    嗣又改稱當場交付ＳＩＭ卡及現金七千元後，其僅欠被告辛○○十四萬元云云，然又與被告己○○於本院準備程序時供
    稱雙方約定機票錢要從欠款中扣除，則被告己○○之欠款自
    應少於十四萬元，此又與被告己○○陳稱其自認之欠款數額
    及被告辛○○妻向其索討之金額不符，被告己○○上開供詞
    前後矛盾，顯難盡信。是證人辛○○證述該筆錢是其向朋友
    借給被告己○○，由其轉交，才會要其太太催討等節，較可
    採信。蓋此節方才符合被告己○○於警詢初始所稱係被告辛○○陸續向其借錢，是被告辛○○欠其錢乙情。退萬步言，
    縱使被告己○○供述其積欠被告辛○○十四萬元借款為真，
    十四萬元非鉅大數額，被告己○○借款後，隨時應被告辛○○之要求，不僅無償交付ＳＩＭ卡、又給現金七千元，此外
    又不計代價幫忙支付機票費用，在在顯示被告己○○全力配
    合，足見其有還款誠意，被告辛○○縱無感念被告己○○之
    義氣，也無因此區區十四萬元，而誣陷被告己○○此最輕本
    刑為七年有期徒刑以上重罪之理。是以，證人辛○○證以：
    初次警詢時，因為當初約定好由其頂罪，被告己○○負責照
    顧其家計，其才沒有供出被告己○○。但該次警詢製作完畢
    ，移送地檢署前，從其太太口中得知被告己○○並未幫忙安
    家，而在初次偵訊時，內心還在掙扎，擔心外面的人說其出
    賣朋友，而未吐露實情等語，與情理並不相悖，自應採信為
    真實。
  (五)此外，復有如附表一所示之物扣案及勒贖電話譯文（見警一
    卷第一八三至一八五頁）、通聯紀錄（見警一卷第一三六、
    一五九、一六二、警二卷第十七、十八頁）、行動電話客戶
    基本資料（見警一卷第一０五頁）、內政部警政署刑事警察
    局九十五年五月十二日刑醫字第０九五００四六四八四號鑑
    驗書（見偵二卷第一０九至一一四頁）、被告辛○○護照影
    本、出境登記表、國人入出境端末查詢報表（見偵六卷第四
    六、四七、七三頁）、中國廣東省珠海市公安局扣押物品、
    文件清單一紙（見偵六卷第三二頁）、贖款流向一覽表（見
    附件二）及內政部警政署刑事警察局九十五年五月四日刑鑑
    字第０九五００五七七六三號、九十五年四月十三日刑鑑字
    第０九五００五０三五二號鑑定書二份在卷足憑。綜上，被
    告己○○所辯顯係卸責之詞，不足採信，本件事證明確，被
    告己○○犯行亦堪予認定。
三、論罪科刑部分：
  (一)按未經許可持有槍、彈罪，其持有之繼續，為行為之繼續，
    至持有行為終了時，均論為一罪，不得割裂。若以之犯他罪
    ，兩罪間之關係如何，端視其開始持有之原因為斷，如早已
    非法持有槍、彈，後另起意犯罪，或意圖犯甲罪而持有槍、
    彈，卻持以犯乙罪，均應以數罪併罰論處；如意圖犯某罪而
    持有槍、彈，後果以之犯該罪，兩罪間始有牽連犯之適用（
    最高法院九十三年度台上字第三０三八號裁判要旨參照）。
    本件被告己○○於九十五年三月間某日，因其與車行發生糾
    紛，方才在不詳地點向真實、姓名、年籍不詳之人取得附表
    一編號一至三所示槍、彈及未扣案之槍、彈乙情，業據證人
    辛○○、丙○○、戊○○等人證述：係於該時率眾前往被告
    己○○店內助勢時，見被告己○○取出等節無訛，足見被告
    己○○持有系爭槍彈，顯係擁槍自重、嚇阻他人之防身所用
    ，而非意圖犯特定某罪而持有系爭槍、彈，且其持有後，復
    以之為擄人勒贖之恫嚇工具，是被告己○○前開持有槍彈之
    犯行，自應與後述之擄人勒贖罪併罰。又按擄人勒贖罪係以
    意圖勒贖而擄人為構成要件，其犯罪方法行為係將被害人置
    於行為人實力支配之下，予以脅迫，其犯罪之目的行為係向
    被害人或其關係人勒索財物，因之，擄人勒贖罪本質上為妨
    害自由與強盜之結合，在形式上則為妨害自由與恐嚇取財之
    結合，且擄人者，實際上大多以若不付贖款，極對被擄人加
    害等詞恫嚇被擄人親友，使生畏怖，因而交付贖款；於此，
    對被擄人或其親友恐嚇之妨害自由行為，在觀念上，應被吸
    收於擄人勒贖行為中，不應再論以妨害自由罪（參見最高法
    院八十九年度台上字第一六０三號判決）。又十字螺絲起子
    及板手，在客觀上足對人之身體、生命構成威脅，自屬兇器
    之一種。
  (二)查被告己○○、丙○○、戊○○均明知被告辛○○欲前往大
    陸地區透過地下匯兌方式取得被害人贖金，並待被告辛○○
    取得贖款後，得以分得贓款，是被告己○○、丙○○、戊○○對於被告辛○○以他人帳戶透過地下匯兌方式，掩飾因自
    己以擄人勒贖犯行所得贖款之方式，俱有認識，並推由被告
    辛○○實施，自應同負共同正犯之責。是核被告辛○○、丙○○、戊○○上開所為，均係犯槍砲彈藥刀械管制條例第八
    條第四項、第十二條第四項未經許可持有改造手槍、子彈罪
    、刑法第三百二十一條第一項第三款、第四款加重竊盜罪、
    同法第三百四十七條第一項意圖勒贖而擄人罪及洗錢防制法
    第九條第一項之罪；被告己○○所為，係犯槍砲彈藥刀械管
    制條例第八條第四項、第十二條第四項持有改造手槍及子彈
    罪、刑法第三百四十七條第一項擄人勒贖罪及洗錢防制法第
    九條第一項之罪。被告辛○○、丙○○、戊○○四人就前開
    擄人勒贖、洗錢犯行，具有犯意聯絡及行為分擔；被告己○○則參與共謀，推由被告辛○○、丙○○、戊○○下手實施
    ，均應以共同正犯論。被告辛○○、丙○○、戊○○所犯上
    開未經許可持有其他可發射子彈具有殺傷力改造手槍罪、持
    有子彈罪、加重竊盜罪、擄人勒贖罪及洗錢罪間及被告己○○所犯擄人勒贖罪及洗錢防制法第九條第一項之罪二罪間，
    均有方法結果之牽連關係，雖被告辛○○等人行為後，刑法
    第五十五條業已刪除牽連犯之規定，此刪除雖非犯罪構成要
    件之變更，但顯已影響行為人刑罰之法律效果，自屬法律有
    變更，依新法第二條第一項前段規定，比較新、舊法結果，
    仍應適用較有利於被告之行為時法律即舊法論以牽連犯，而
    依修正前刑法第五十五條後段規定，應從較重之擄人勒贖罪
    處斷（最高法院九十五年第八次刑事庭會議決議參照）。又
    被告己○○以一持有行為，同時持有改造手槍二支及制式子
    彈，觸犯構成要件不相同之罪名，為異種想像競合犯，應依
    修正施行後刑法第五十五條前段規定從一重之同條例第八條
    第四項未經許可，持有可發射子彈具有殺傷力之槍枝罪論處
    （參最高法院九十五年度第二十一次刑事庭會議決議）。又
    被告己○○所犯未經許可持有改造手槍罪與擄人勒贖罪二罪
    ，犯意各別，罪名不同，應分論併罰之。又被告辛○○、丙○○、戊○○於本院就洗錢部分自白，依洗錢防制法第九條
    第四項規定，減輕其刑。另被告辛○○等四人洗錢以掩飾犯
    罪所得部分，於起訴書雖漏載起訴法條，惟已於起訴事實欄
    載明該犯罪事實，本院自應予以審理。
  (三)爰審酌被告辛○○、己○○、丙○○、戊○○四人之素行、
    貪圖安逸享樂、不思以正當工作賺取生活所需，竟而共謀持
    槍擄人以勒贖鉅款，期能一夕致富及為掩飾犯罪而洗錢之犯
    罪動機、目的、所用之手段、造成被害人精神及心理深度之
    恐懼與不安、對國民生活秩序與社會治安之危害，併審酌被
    告丙○○、戊○○年輕識淺，犯案之初僅認知係協助被告辛○○催討債務，擄人後，方得知擄人勒贖計畫，然已參與犯
    行無法全身而退，不得不繼續看管人質、勒索財物等犯行之
    內心糾葛，及被告辛○○、丙○○、戊○○犯後猶能坦認犯
    行，良知尚未泯滅，頗有悔意；被告己○○犯後仍避重就輕
    飾詞強辯，難見悔意之犯後態度等一切情狀，分別量處被告
    四人如主文所示之刑。次查本件被告己○○行為時，刑法第
    四十二條第二項前段規定「易服勞役以一元以上三元以下，
    折算一日。」，並依廢止前罰金罰鍰提高標準條例第二條「
    依刑法第四十一條易科罰金或第四十二條第二項易服勞役者
    ，均就其原訂數額提高一百倍折算一日。」之規定提高折算
    標準，則本件被告己○○行為時之易服勞役折算標準，應以
    銀元三百元即新臺幣九百元折算一日。惟被告行為後即九十
    五年七月一日修正公布施行之刑法第四十二條第三項前段規
    定：「易服勞役以新臺幣一仟元、二仟元或三仟元折算一日
    。」，另刪除前開罰金罰鍰提高標準條例第二條之規定，易
    服勞役折算標準已修正為新臺幣一千元折算一日，因此，顯
    以修正施行後刑法第四十二條第三項之適用結果，對被告己○○較為有利，則應依刑法第二條第一項後段規定，適用修
    正後之刑法第四十二條第三項前段規定，定其折算標準。被
    告己○○並依刑法第二條第一項前段規定，適用較有利之修
    正前刑法第五十一條第五款規定，定應執行刑。
四、扣案如附表編號一至三所示槍彈為違禁物，應依刑法第三十
    八條第一項第一款規定，不問屬於被告與否，應予沒收。扣
    案如附表一編號四、五所示之物，為被告己○○所有且係本
    案裝置槍枝及聯絡犯罪所用之物；附表編號六、七所示之物
    ，為被告辛○○所有，為掩飾身分遂行犯罪之物，業經被告
    己○○、辛○○供明在卷可按，均依刑法第三十八條第一項
    第二款規定，宣告沒收之。至扣案之丁○○所有ＮＯＫＩＡ
    六一一一型行動電話一支（含ＳＩＭ卡一張，門號0000
    000000）及ＮＯＫＩＡ六二三０型行動電話一支（含
    ＳＩＭ卡一張，門號0000000000）非被告辛○○
    等人所有，亦非供本件犯罪之用；扣案牛仔褲一件雖係被告
    丙○○所有，但並非供本案犯罪所用之物，均不另為沒收之
    諭知。至被告丙○○等人竊取車牌所用工具十字螺絲起子及
    板手各一支，及作案用銀色改造手槍一支，均未扣案，且據
    被告戊○○供稱該把槍枝均已丟棄，此外並無其他積極證據
    證明該等物品現仍存在，為免日後執行困難，亦爰不為沒收
    之諭知，附此敘明。
五、另洗錢防制法第十二條第一項規定：犯第九條之罪者，其因
    犯罪所得財物或財產上利益，除應發還被害人或第三人外，
    不問屬於犯人與否，沒收之，如全部或一部不能沒收時，追
    徵其價額或以其財產抵償之，此乃屬沒收之特別規定。倘認
    為洗錢犯罪，其因犯罪所得財物或財產上利益，應發還被害
    人或第三人，自不能宣告沒收，亦毋庸於主文宣告發還被害
    人或第三人，而僅應於理由欄敘明應發還被害人或第三人之
    意旨即可（最高法院九十三年度台上字第三一九九號判決意
    旨參照）。被告辛○○等人就被害人之妻戴林秀月支付之七
    百萬元，其中包括經中國廣東省珠海市公安局扣押之人民幣
    五十萬六千七百元，亦應依一併發還被害人壬○○。至被告
    辛○○自行將人民幣十萬元借予他人及自行花用之人民幣三
    千三百元，總計人民幣十萬三千三百元，則應追徵其價額或
    以被告辛○○、己○○、丙○○、戊○○等人之財產抵償。
參、無罪部分：
一、公訴意旨另以：被告丁○○明知被告己○○向其購買一張Ｓ
    ＩＭ卡乃係欲從事犯罪行為，並使偵辦刑事案件之司法警察
    無從查知真正使用人資料，仍基於幫助被告己○○擄人勒贖
    之犯意，於九十五年三月二十四日向不知情之乙○○以新臺
    幣（下同）三千元購買原為黃峻偉所使用之ＳＩＭ卡一張（
    門號：0000000000），隨即交付與己○○，而以
    此方法幫助己○○等人遂行擄人勒贖之犯罪，因認被告丁○○涉犯刑法第三百四十七條第一項、同法第三十條之幫助擄
    人勒贖罪。
二、按犯罪事實應依證據認定之，無證據不得認定犯罪事實；不
    能證明被告犯罪者應諭知無罪之判決。刑事訴訟法第一百五
    十四條第二項、第三百零一條第一項定有明文。次按認定被
    告有罪之事實，應憑證據，如未能發現相當之證據，或證據
    不足以證明，自不能以推測或擬制之方法，以為裁判之基礎
    ；且認定事實所憑之證據，其為訴訟上之證明，須達於通常
    一般人均不致有懷疑，而得確信其為事實之程度者，始得據
    為有罪之認定，倘其證明尚未達到此一程度而有合理之懷疑
    存在時，尚難為有罪之認定基礎；另苟積極證據不足以為不
    利於被告事實之認定，即應為有利於被告之認定，更不必有
    何有利之證據（三十年上字第八一六號、四十年臺上字第八
    六號、七六年臺上字第四九八六號判例參照）。本件公訴人
    認被告丁○○涉有擄人勒贖之幫助罪嫌，無非以：被告丁○○坦承曾以三千元之代價將ＳＩＭ卡一張（門號：0000
    000000）轉賣給被告己○○、證人乙○○、黃峻偉之
    證詞及行動電話通聯資料一份為論據。
三、經查：
  (一)訊據被告丁○○固坦承於九十五年三月二十四日下午將涉案
    ＳＩＭ卡一張賣給被告己○○等節，惟矢口否認有何幫助擄
    人勒贖犯行，辯稱：其對被告己○○及其他共犯之擄人勒贖
    計畫及行動均無所知，並無擄人勒贖罪之幫助故意等語。
  (二)按幫助犯之成立，以行為人主觀上認識被幫助者正欲從事犯
    罪或係正在從事犯罪，且該犯罪有既遂之可能，而其行為足
    以幫助他人實現構成要件者，即具有幫助故意。雖幫助犯之
    成立，不以行為人確知被幫助者係犯何罪名為必要，但仍必
    須係基於故意而幫助他人，亦即幫助行為人為幫助行為時，
    須認識被幫助者在從事犯罪，且其幫助行為足以幫助他人實
    現構成要件。
  (三)查被告丁○○早於九十五年三月初即向前手乙○○表示是否
    能購得非其本人名義之ＳＩＭ卡，以方便作為職棒簽賭聯絡
    之用等節，業據證人甲○○到庭證述無訛（見本院卷二第三
    一、三二頁）。復觀以證人即被告己○○於本院審理時，亦
    證述：係九十五年三月二十四日前二天（約為同年月二十二
    日）向丁○○表示要買ＳＩＭ卡，當時並沒有表明該卡之用
    途等語（見本院卷二第二六、二七頁），是被告丁○○於九
    十五年三月初向前手乙○○表示欲購ＳＩＭ卡一張顯屬隨機
    提議。至被告己○○表明要被告丁○○代購非其本人名義之
    ＳＩＭ卡，被告丁○○隨即向乙○○取得系爭涉案之ＳＩＭ
    卡此時，僅能推知被告丁○○因已有來源，所為便利友人之
    舉，尚難憑此遽論被告丁○○已得知或可得推知被告己○○
    有意擄人以勒贖之計畫。況擄人勒贖屬重大犯罪，衡諸經驗
    法則，被告己○○實無輕易告知他人之必要，而被告己○○
    亦證述其向被告丁○○購買ＳＩＭ卡時，並未表明用途等語
    ，業如前述，是被告丁○○當無從知悉有關本件擄人勒贖之
    犯罪計畫。再者，近來詐欺取財或擄鴿、擄車勒贖而恐嚇取
    財之財產犯罪人，經常利用人頭帳戶作為轉帳取財之工具，
    此等方式經媒體廣為披載，一般民眾均可認識或預見任意收
    購他人帳戶者，有藉之作為恐嚇或詐欺取得他人財物之工具
    ，此係透過電視媒體等傳播工具而成為眾所週知之社會生活
    經驗。因此，任意將個人之存摺、提款卡、密碼交付他人，
    即足推知有幫助他人詐欺或恐嚇取財之犯意。然以他人之Ｓ
    ＩＭ卡作為擄人勒贖之聯絡工具，尚非常人可推知之社會常
    態，而被告丁○○與被告己○○又有親戚關係，兩人聯繫關
    係非遠，實無法確實斷絕身分之追緝，是被告丁○○是否可
    得預見或推知被告己○○等人正欲從事擄人以勒贖或知悉被
    告己○○等人所為擄人勒贖犯行，非無疑問。此外，本件又
    無其他證據證明被告丁○○知悉被告己○○等人之擄人勒贖
    計畫，自難認被告丁○○將系爭涉案之ＳＩＭ卡出售予被告
    己○○，即得預見或認識被告己○○等人正欲從事擄人勒贖
    犯行，綜上說明，被告丁○○既不具有幫助被告己○○等人
    擄人勒贖犯行之故意，即難令被告丁○○應負幫助擄人勒贖
    之責，就此部分即應為無罪之諭知。
據上論斷，應依刑事訴訟法第二百九十九條第一項前段、第三百
零一條，槍砲彈藥刀械管制條例第八條第四項、第十二條第四項
、洗錢防制法第九條第一項、第四項，刑法第二條第一項、第十
一條前段、第二十八條、第三百二十一條第一項第三款、第四款
、第三百四十七條第一項、第五十五條、修正施行前刑法第五十
五條後段、第五十一條第五款、第四十二條第三項、刑法第三十
八條第一項第一款、第二款，判決如主文。
本案經檢察官庚○○到庭執行職務
中　　華　　民　　國　　96　　年　　4 　　月　　18　　日
　　　　　　　　　刑事第八庭  審判長法  官  彭喜有
                                    法  官  李東柏
                                    法　官　王慧娟
以上正本證明與原本無異。
如不服本判決，應於判決送達後10日內，向本院提出上訴狀（應
附繕本）。
　　　    　　　　　　　　　　　　　書記官　吳姁穗
中　　華　　民　　國　　96　　年　　4 　　月　　18　　日
  附表：
┌───┬────────────────┬──────────────┐
│編  號│　應沒收物品                    │　　查　扣　地　點          │
├───┼────────────────┼──────────────┤
│  一  │仿ＢＥＲＥＴＴＡ廠九二ＦＳ型半自│臺南市○○路與世平五街口西側│
│      │動改造手槍（槍枝管制編號：一一０│路口水溝內扣得。其中彈匣一個│
│      │0000000，含彈匣二個），具│在臺南市○○街一三０號旁扣得│
│      │殺傷力。                        │，為辛○○遺留現場。        │
├───┼────────────────┼──────────────┤
│  二  │口徑九ＭＭ制式子彈十二顆，均具殺│臺南市○○街一三０號旁扣得，│
│      │傷力。                          │為辛○○遺留現場。          │
├───┼────────────────┼──────────────┤
│  三  │口徑九ＭＭ制式子彈六顆，均具殺傷│臺南市○○路與世平五街口西側│
│      │力。                            │路口水溝內扣得。            │
├───┼────────────────┼──────────────┤
│  四  │裝槍用透明塑膠袋一只            │臺南市○○街一三０號旁扣得  │
├───┼────────────────┼──────────────┤
│  五  │三星牌行動電話一支（含ＳＩＭ卡一│己○○持有，做為聯絡之工具  │
│      │張，門號0000000000）  │                            │
├───┼────────────────┼──────────────┤
│  六  │眼鏡一副                        │臺南市○○街一三０號旁扣得  │
│      │                                │辛○○遺留現場              │
├───┼────────────────┼──────────────┤
│  七  │鴨舌帽一頂                      │臺南市○○街一三０號旁扣得  │
│      │                                │辛○○遺留現場              │
└───┴────────────────┴──────────────┘
附錄法條：
槍砲彈藥刀械管制條例第8條第4項
 未經許可，持有、寄藏或意圖販賣而陳列第 1 項所列槍枝者，處
 3年以上10年以下有期徒刑，併科新臺幣700萬元以下罰金。
槍砲彈藥刀械管制條例第12條第4項
 未經許可，持有、寄藏或意圖販賣而陳列子彈者，處 5 年以下有
 期徒刑，併科新台幣 300 萬元以下罰金。
洗錢防制法第9條第1項、第4項
 犯第 2 條第 1 款之罪者，處 5 年以下有期徒刑，得併科新臺幣
 300 萬元以下罰金。
 犯前三項之罪，於犯罪後六個月內自首者，免除其刑；逾六個月者
 ，減輕或免除其刑；在偵查或審判中自白者，減輕其刑。
刑法第321條第1項第3、4款
 犯竊盜罪而有左列情形之一者，處 6 月以上、 5 年以下有期徒
 刑：三  攜帶兇器而犯之者。
     四  結夥三人以上而犯之者。
刑法第347條第1項
 意圖勒贖而擄人者，處死刑、無期徒刑或 7 年以上有期徒刑。
